【裁判字號】    95,易,1484
【裁判日期】    951225
【裁判案由】    恐嚇取財等
【裁判全文】
臺灣桃園地方法院刑事判決              95年度易字第1484號
公  訴  人  臺灣桃園地方法院檢察署檢察官
被      告  丁○○
                      樓
上列被告因恐嚇取財等案件，經檢察官提起公訴（95年度偵字第
20035 號），被告於本院準備程序進行中，就被訴事實為有罪之
陳述，經本院告知簡式審判程序意旨，並聽取公訴人及被告之意
見後，本院合議庭裁定依簡式審判程序審理，茲判決如下：
    主  文
丁○○以脅迫使人行無義務之事，處拘役參拾日，如易科罰金，
以新臺幣壹仟元折算壹日；又意圖為自己不法之所有，以恐嚇使
人將本人之物交付，未遂，處有期徒刑肆月，如易科罰金，以新
臺幣壹仟元折算壹日。
    事  實
一、丁○○因積欠乙○○（已經檢察官為不起訴處分）債務，於
    民國（下同）95年9 月19日上午10時許，丁○○與乙○○分
    騎2 輛機車前往桃園縣龍潭鄉某處廟宇領取丁○○之薪資以
    清償上開債務，然因故未領得薪資，丁○○竟意圖為自己不
    法之所有，欲前往丙○○位於桃園縣平鎮市○○路208 巷3
    號住處索取財物，並要求乙○○一同前往，惟乙○○未予允
    諾，丁○○竟基於妨害自由之犯意，向乙○○恫稱：「我龍
    潭有很多兄弟，你不去就打你。」等語之加害身體言語並作
    勢毆打，脅迫乙○○行上開無義務之事，並致其心生畏懼。
    迨同日中午12時30分許，丁○○、乙○○2 人各騎機車至丙○○住處後，丁○○逕自進入客廳，丙○○見狀即撥打電話
    告知其同居人甲○○，甲○○旋即返回該住處，丁○○見甲○○到來，即要求甲○○騎乘機車，一同前往甲○○位於桃
    園縣龍潭鄉八德村八張犁55之6 號之工作地點，丁○○、乙○○亦各騎乘機車尾隨其後，惟於抵達甲○○上開工作地點
    後，丁○○又要求不得進入工廠而轉往該工廠旁之釣魚場，
    丁○○即於該釣魚場之涼亭內，以丙○○遺失新臺幣（下同
    ）98萬為由，要求甲○○償還該98萬元，並要求立即交付5
    萬元，且以「若不償還，則打斷手腳。」、「帶伊到龍潭工
    業區開槍打斷腳。」等語恐嚇甲○○，致甲○○心生畏懼，
    請求先返回工廠向同事借1 萬元作為部分償還，丁○○遂同
    意並恫稱「若不再回來將會找人到工廠找你麻煩」等語，甲○○離去後，因心生畏懼而躲避在工廠內未再返回。丁○○
    尚未取得財物，即經警據報到場查獲而未遂。
二、案經桃園縣政府警察局平鎮分局報請臺灣桃園地方法院檢察
    署檢察官偵查起訴。
    理  由
一、被告丁○○所犯係死刑、無期徒刑、最輕本刑為3 年以上有
    期徒刑以外之罪，被告於準備程序中就被訴事實為有罪之陳
    述，經法官告知簡式審判程序之旨，並聽取公訴人、被告之
    意見後，合議庭認為適宜，依刑事訴訟法第273 條之1 第1
    項規定，裁定由受命法院獨任進行簡式審判程序，先此敘明
    。
二、前揭事實業據被告丁○○於本院審理時坦承不諱，核與證人
    乙○○於檢察官訊問時陳述如何遭被告脅迫前往證人丙○○
    住處（偵查卷第40頁之95年9 月19日訊問筆錄、第61頁之95
    年10月13日訊問筆錄），及證人甲○○、丙○○於檢察官訊
    問時證稱被告要求證人李茂外出，並恐嚇證人甲○○交付財
    物等情（偵查卷第48頁之95年10月3 日訊問筆錄），均相符
    合，足認被告上開自白與事實相符，堪以採信。本件事證明
    確，被告犯行已經可以認定，應依法論罪科刑。
三、核被告脅迫證人乙○○一同前往證人丙○○住處之所為，係
    犯刑法第304 條第1 項之強制罪；被告恐嚇證人甲○○交付
    財物而未果之所為，係犯刑法第346 條第3 項、第1 項之恐
    嚇取財未遂罪。被告所犯上開二罪之間，犯意各別，罪名不
    同，應分論併罰之。被告已著手於上揭恐嚇取財犯罪行為之
    實行而不遂，為未遂犯，應依刑法第25條第2 項規定按既遂
    犯之刑度減輕之。爰審酌被告之素行、犯罪之動機、目的在
    於貪圖不法利益，犯罪次數、犯罪手段易造成被害人財產喪
    失之恐慌，幸迄未取得財物，已降低被害人所生之損害，暨
    其犯罪後坦承犯行之態度等一切情狀，分別量處如主文所示
    之刑，並分別諭知易科罰金之折算標準。再本案被告丁○○
    前雖有犯罪之素行，然尚無多次類如竊盜、搶奪、強盜等犯
    罪紀錄，且於本案犯罪起訴前，亦無與本案相同之強制罪、
    恐嚇取財之犯罪前科，有臺灣高等法院被告前案紀錄表在卷
    可按，是依被告之前科紀錄，尚難認有何犯罪之習慣，公訴
    人亦未具體指明被告有何犯罪之習慣，又被告既無犯罪之習
    慣，亦無因遊蕩或懶惰成習而犯罪之情形，顯亦無從依刑法
    第90條之規定，宣告令入勞動場所強制工作。是應認公訴人
    聲請併宣告被告強制工作之請求，容有未洽，併此敘明。
據上論斷，應依刑事訴訟法第273 條之1 第1 項、第299 條第1
項前段，第304 條第1 項、第346 條第3 項、第1 項、第25條第
2 項、第41條第1 項前段，刑法施行法第1 條之1 第1 項、第2
項前段，判決如主文。
本案經檢察官何嘉仁到庭執行職務。
中    華    民    國    95    年    12    月    25    日
                  刑事第七庭    法  官  劉為丕
上正本證明與原本無異。
如不服本判決，應於判決送達後10日內向本院提出上訴狀（應附
繕本），上訴於本院合議庭。
                                書記官  顏美惠
中    華    民    國    95    年    12    月    27    日
附錄本案論罪科刑法條：
中華民國刑法第304條
（強制罪）
以強暴、脅迫使人行無義務之事或妨害人行使權利者，處3 年以
下有期徒刑、拘役或3 百元以下罰金。
前項之未遂犯罰之。
中華民國刑法第346條
（單純恐嚇罪）
意圖為自己或第三人不法之所有，以恐嚇使人將本人或第三人之
物交付者，處6 月以上5 年以下有期徒刑，得併科1 千元以下罰
金。
以前項方法得財產上不法之利益，或使第三人得之者，亦同。
前二項之未遂犯罰之。


司法院資訊處製作；財團法人民間司法改革基金會備份。
